

# LYDIA VEGA MARTÍN

## CONTACTO



635336414

LYVEGAMA@GMAIL.COM

HTTPS://NANAZARDIY.COM/

LINKEDIN.COM/IN/LYDIA-VEGA/ GITHUB.COM/LYVEGAMA

# TECNOLOGÍAS Y HERRAMIENTAS

































HTML, CSS, VANILLA JAVASCRIPT, MONGODB, MYSQL, SQL, EXPRESS, POSTMAN, NODE.JS, REACT, BOOTSTRAP, TAILWIND, FIGMA, SASS, GIT, GITHUB...

# FULL STACK WEB DEVELOPER MADRID

### CARTA DE PRESENTACIÓN

"Hello world!" Mi nombre es Lydia y soy una persona muy creativa, emprendedora y autodidacta. Después de fundar mi propia marca con mi web <u>nanazardiy.com</u>, me di cuenta que se me había quedado corto **WORDPRESS**, así que estudié un bootcamp de Full Stack especializado en el stack MERN y descubrí que éste era mi mundo.

#### EXPERIENCIA PROFESIONAL

#### **TRABAJOS PROGRAMACIÓN**

- 2022 <u>Desarrollo Full Stack junior</u> en la página web de FUNDACIÓN TENGO HOGAR (Tareas destacables: creación de diagramas de la BD)
- 2022 2023 <u>Teaching Assistant</u> del bootcamp a Full Time de Desarrollo Web Full
  Stack en THE BRIDGE. (Tareas destacables: dar algunas clases, responder dudas,
  creación de ejercicios, orden del contenido dado)
- 2022 <u>Desarrollo full stack junior</u> en una aplicación de gestión interna para **THE BRIDGE** de la reserva de espacios disponibles en el calendario.

#### TRABAJOS DECORACIÓN Y TRABAJO EN EQUIPO

- 2018-2019 Asesora de iluminación en LEROY MERLIN Alcalá de Henares.
- 2019 Visual merchandiser en CONFORAMA Alcalá de Henares.
- 2020-2021 Polivalente en MAISONS DU MONDE San Sebastián de los Reyes.

# FORMACIÓN ACADÉMICA

# 2021 - 2022 - BOOTCAMP DE FULL STACK (MERN)

En "The bridge Digital Talent Accelerator". Especializado en el stack MERN (Mongo, Express, React y Node)

- Desarrollo Web, JavaScript Avanzado, BackEnd Development y FrontEnd con React entre otras.
- Tecnologías adquiridas:
  - FrontEnd: HTML, CSS, Vanilla JavaScript, React, Bootstrap, Tailwind, SASS.
  - BackEnd: SQL, MySQL, Mongo, Node.Js, Express.Js, Postman.
  - Herramientas de diseño UX/UI, de control de versiones y organización: Figma; Photoshop, Lightroom; Git, GitHub; Trello.

#### 2020 - INTERIOR DESIGN COURSE. FIRENZE (EN ITALIA)

En la "Accademia Riaci" con el Prof. Bicci, diseñador líder de las tiendas de Salvatore Ferragamo en todo el mundo.

#### 2012-2018 CARRERA UNIVERSITARIA (GRADUADA/LICENCIADA)

En la "Universidad de Alcalá de Henares". Cursado el Grado de Historia, prácticas en el Ayto. de Alcalá de Henares, excavaciones arqueológicas en el Parque Arqueológico de Recópolis.

#### HABILIDADES COMPLEMENTARIAS

- Autodidacta.
- Trabajo en equipo.
- Organizada.
- Aprendizaje rápido y continuo.
- Coche propio.
- Disponibilidad inmediata.
- Disponibilidad horaria completa.
- Disponibilidad para viajar total.